<?xml version='1.0' encoding='utf-8'?>
<verb default="moirtísigh" disambig="">
  <verbalNoun default="moirtísiú" />
  <verbalAdjective default="moirtísithe" />
  <tenseForm default="moirtísigh" tense="Past" dependency="Indep" person="Base" />
  <tenseForm default="moirtísíomar" tense="Past" dependency="Indep" person="Pl1" />
  <tenseForm default="moirtísíodar" tense="Past" dependency="Indep" person="Pl3" />
  <tenseForm default="moirtísíodh" tense="Past" dependency="Indep" person="Auto" />
  <tenseForm default="moirtísigh" tense="Past" dependency="Dep" person="Base" />
  <tenseForm default="moirtísíomar" tense="Past" dependency="Dep" person="Pl1" />
  <tenseForm default="moirtísíodar" tense="Past" dependency="Dep" person="Pl3" />
  <tenseForm default="moirtísíodh" tense="Past" dependency="Dep" person="Auto" />
  <tenseForm default="moirtísíodh" tense="PastCont" dependency="Indep" person="Base" />
  <tenseForm default="moirtísínn" tense="PastCont" dependency="Indep" person="Sg1" />
  <tenseForm default="moirtísíteá" tense="PastCont" dependency="Indep" person="Sg2" />
  <tenseForm default="moirtísímis" tense="PastCont" dependency="Indep" person="Pl1" />
  <tenseForm default="moirtísídís" tense="PastCont" dependency="Indep" person="Pl3" />
  <tenseForm default="moirtísítí" tense="PastCont" dependency="Indep" person="Auto" />
  <tenseForm default="moirtísíodh" tense="PastCont" dependency="Dep" person="Base" />
  <tenseForm default="moirtísínn" tense="PastCont" dependency="Dep" person="Sg1" />
  <tenseForm default="moirtísíteá" tense="PastCont" dependency="Dep" person="Sg2" />
  <tenseForm default="moirtísímis" tense="PastCont" dependency="Dep" person="Pl1" />
  <tenseForm default="moirtísídís" tense="PastCont" dependency="Dep" person="Pl3" />
  <tenseForm default="moirtísítí" tense="PastCont" dependency="Dep" person="Auto" />
  <tenseForm default="moirtísíonn" tense="PresCont" dependency="Indep" person="Base" />
  <tenseForm default="moirtísím" tense="PresCont" dependency="Indep" person="Sg1" />
  <tenseForm default="moirtísímid" tense="PresCont" dependency="Indep" person="Pl1" />
  <tenseForm default="moirtísítear" tense="PresCont" dependency="Indep" person="Auto" />
  <tenseForm default="moirtísíonn" tense="PresCont" dependency="Dep" person="Base" />
  <tenseForm default="moirtísím" tense="PresCont" dependency="Dep" person="Sg1" />
  <tenseForm default="moirtísímid" tense="PresCont" dependency="Dep" person="Pl1" />
  <tenseForm default="moirtísítear" tense="PresCont" dependency="Dep" person="Auto" />
  <tenseForm default="moirtíseoidh" tense="Fut" dependency="Indep" person="Base" />
  <tenseForm default="moirtíseoimid" tense="Fut" dependency="Indep" person="Pl1" />
  <tenseForm default="moirtíseofar" tense="Fut" dependency="Indep" person="Auto" />
  <tenseForm default="moirtíseoidh" tense="Fut" dependency="Dep" person="Base" />
  <tenseForm default="moirtíseoimid" tense="Fut" dependency="Dep" person="Pl1" />
  <tenseForm default="moirtíseofar" tense="Fut" dependency="Dep" person="Auto" />
  <tenseForm default="moirtíseodh" tense="Cond" dependency="Indep" person="Base" />
  <tenseForm default="moirtíseoinn" tense="Cond" dependency="Indep" person="Sg1" />
  <tenseForm default="moirtíseofá" tense="Cond" dependency="Indep" person="Sg2" />
  <tenseForm default="moirtíseoimis" tense="Cond" dependency="Indep" person="Pl1" />
  <tenseForm default="moirtíseoidís" tense="Cond" dependency="Indep" person="Pl3" />
  <tenseForm default="moirtíseofaí" tense="Cond" dependency="Indep" person="Auto" />
  <tenseForm default="moirtíseodh" tense="Cond" dependency="Dep" person="Base" />
  <tenseForm default="moirtíseoinn" tense="Cond" dependency="Dep" person="Sg1" />
  <tenseForm default="moirtíseofá" tense="Cond" dependency="Dep" person="Sg2" />
  <tenseForm default="moirtíseoimis" tense="Cond" dependency="Dep" person="Pl1" />
  <tenseForm default="moirtíseoidís" tense="Cond" dependency="Dep" person="Pl3" />
  <tenseForm default="moirtíseofaí" tense="Cond" dependency="Dep" person="Auto" />
  <moodForm default="moirtísíodh" mood="Imper" person="Base" />
  <moodForm default="moirtísím" mood="Imper" person="Sg1" />
  <moodForm default="moirtísigh" mood="Imper" person="Sg2" />
  <moodForm default="moirtísímis" mood="Imper" person="Pl1" />
  <moodForm default="moirtísígí" mood="Imper" person="Pl2" />
  <moodForm default="moirtísídís" mood="Imper" person="Pl3" />
  <moodForm default="moirtísítear" mood="Imper" person="Auto" />
  <moodForm default="moirtísí" mood="Subj" person="Base" />
  <moodForm default="moirtísímid" mood="Subj" person="Pl1" />
  <moodForm default="moirtísítear" mood="Subj" person="Auto" />
</verb>
